【裁判字號】    99,易,408
【裁判日期】    991026
【裁判案由】    竊盜等
【裁判全文】
臺灣花蓮地方法院刑事判決               99年度易字第408號
公  訴  人  臺灣花蓮地方法院檢察署檢察官
被      告  戊○○
上列被告因竊盜等案件，經檢察官提起公訴（99年度偵字第4001
號），被告於準備程序中就被訴事實為有罪之陳述，經告知簡式
審判程序之旨，並聽取當事人之意見後，本院裁定由受命法官獨
任進行簡式審判程序，並判決如下：
    主  文
戊○○收受贓物，累犯，處有期徒刑肆月，如易科罰金，以新臺
幣壹仟元折算壹日。
    事  實
一、戊○○於民國94年間因違反毒品危害防制條例、竊盜、侵占
    等案件，經本院以94年度林簡字第66號判處有期徒刑 6月、
    以94年度易字第173號判處有期徒刑3月、經臺灣高等法院花
    蓮分院以94年度上易字第127號判處有期徒刑1年 6月確定，
    上開3罪嗣經臺灣高等法院花蓮分院以96年度聲減字第4號裁
    定分別減為有期徒刑3月、有期徒刑1月15日、有期徒刑 9月
    確定，於96年間因恐嚇案件經本院以95年度訴字第 496號判
    處有期徒刑10月，減為有期徒刑5月，如易科罰金，以銀元3
    百元即新臺幣（下同）9百元折算1日，經臺灣花蓮高等法院
    以96年度上訴字第360號駁回上訴確定，前開4罪嗣經臺灣高
    等法院花蓮分院以97年度聲字第 125號裁定定應執行有期徒
    刑1年4月確定，於97年12月17日執行完畢。詎猶不知悔改，
    其基於收受贓物之犯意，於99年 7月初某日凌晨某時（起訴
    書誤載為99年 7月底），在花蓮縣光復鄉河堤堤防產業道路
    ，明知丁○○所持有之電腦主機、螢幕各1台（市價共約1萬
    元）、電腦主機1台（市價約8千元）、行動電話 2具（廠牌
    分別為：ELYIA牌、GPLUS牌）係來路不明之贓物（電腦主機
    、螢幕各1台係甲○○於99年6月底某時，在花蓮縣光復鄉○○路42號住處所失竊之贓物，電腦主機 1台係丙○○受吳佳
    瑩委託維修，於99年7月1日18時許至同月2日 17時許某時，
    在花蓮縣光復鄉○○街223號住處所失竊之贓物，行動電話2
    具係乙○○於99年 6月底某日某時，在花蓮縣光復鄉○○街
    108 號住處所失竊之贓物），竟仍予以收受，放置於其位於
    花蓮縣鳳林鎮○○路89號之租屋處，本欲幫忙丁○○出售，
    尚未出售之際，為警持本院核發之搜索票搜索戊○○上開租
    屋處，並扣得上開物品（均已發還被害人）。
二、案經丙○○、乙○○訴由花蓮縣警察局鳳林分局報告臺灣花
    蓮地方法院檢察署檢察官偵查起訴。
    理  由
壹、程序事項：
    查被告戊○○所犯係死刑、無期徒刑、最輕本刑為 3年以上
    有期徒刑以外之罪，其於準備程序就上揭被訴事實為有罪之
    陳述，經告知簡式審判程序之旨，並聽取當事人之意見後，
    本院認無不得或不宜改依簡式審判程序進行之處，爰依刑事
    訴訟法第273條之1第1項、第284條之 1，裁定進行簡式審判
    程序，是本件之證據調查，依同法第273條之2規定，不受同
    法第159條第1項、第161條之2、第161條之3、第163條之1及
    第164條至第170條規定之限制，合先敘明。
貳、實體事項：
一、上揭事實，業據被告戊○○於偵查中及本院準備程序及審理
    時迭承不諱（見偵字第4001號卷第39至40頁、本院卷第50、
    58至59頁），並據告訴人丙○○、乙○○、被害人甲○○於
    警詢時指訴綦詳（見警卷第1至9頁），核與證人丁○○於警
    詢時證述情節相符（見警卷第15至16頁），並有贓物認領保
    管單3紙、被告租用花蓮縣鳳林鎮○○路89號租賃契約1份、
    照片23張附卷可稽（見警卷第23至25、33至44頁），足認被
    告自白與事實相符，應堪採信。本件事證明確，被告犯行洵
    堪認定，應依法論科。
二、核被告所為，係犯刑法第349條第1項之收受贓物罪。被告有
    如事實欄一所示犯罪、科刑及執行紀錄，此有臺灣高等法院
    被告前案紀錄表1份在卷可考，其於5年內故意再犯本件有期
    徒刑以上之罪，為累犯，應依刑法第 47條第1項規定加重其
    刑。爰審酌被告收受他人遭竊之物品，助長竊風，導致被害
    人等追回失物之困難，對社會危害非輕，及失竊財物價值非
    輕，暨犯罪後於偵查中、本院準備程序及審理時坦承犯行等
    一切情狀，量處如主文所示之刑，並諭知易科罰金之折算標
    準。
據上論斷，應依刑事訴訟法第273條之1第1項、第299條第 1項前
段、刑法第349條第1項、第47條第1項、第41條第1項前段，刑法
施行法第1條之1第1項、第2項前段，判決如主文。
本案經檢察官簡淑如到庭執行職務
中    華    民    國    99    年    10    月    26    日
                  刑事第二庭    法  官  林季緯
以上正本證明與原本無異。
如不服本判決應於收受送達後10日內向本院提出上訴書狀，並應
敘述具體理由。其未敘述上訴理由者，應於上訴期間屆滿後20日
內向本院補提理由書(均須按他造當事人之人數附繕本)「切勿逕
送上級法院」。告訴人或被害人如對於本判決不服者，應具備理
由請求檢察官上訴，其上訴期間之計算係以檢察官收受判決正本
之日期為準。
中    華    民    國    99    年    10    月    28    日
                                書記官
附錄本判決論罪之法律條文：
中華民國刑法第349條第1項:
收受贓物者，處3年以下有期徒刑、拘役或5百元以下罰金。搬運
、寄藏、故買贓物或為牙保者，處 5年以下有期徒刑、拘役或科
或併科1千元以下罰金。
因贓物變得之財物，以贓物論。

司法院資訊處製作；財團法人民間司法改革基金會備份。
